臺灣高等法院刑事判決　　　　　　　　96年度上訴字第3024號
上　訴　人
即　被　告　甲○○
選任辯護人　林正疆律師
上列上訴人因違反槍砲彈藥刀械管制條例案件，不服臺灣士林地
方法院96年度訴字第50號，中華民國96年5月29日第一審判決（
起訴案號：臺灣士林地方法院檢察署95年度偵字第8171號），提
起上訴，本院判決如下：
    主  文
上訴駁回。
    事  實
一、甲○○係臺北市○○區○○街40之2 號「教父模型行」之負
    責人，明知可發射子彈具有殺傷力之改造手槍，係屬槍砲彈
    藥刀械管制條例第4 條第1項第1款所列管之管制物品，非經
    主管機關之許可，不得製造、販賣，竟與乙○○（另經臺灣
    士林地方法院檢察署檢察官以95年度偵字8170號提起公訴）
    共同基於改造模型槍為可發射子彈具有殺傷力之手槍以賣出
    之犯意聯絡，由甲○○自臺中市○區○○○路28號之「北極
    熊玩具行」購得不具殺傷力之M84403型4.5 口徑模型空氣手
    槍一枝，於民國（下同）95年6月6日下午7時許，在上開「
    教父模型行」轉交乙○○，乙○○旋攜至臺北市○○區○○
    街316號3樓住處，以更換彈簧、出氣閥之方式，將之製造成
    具可發射子彈且有殺傷力之改造手槍，復於同年6月8日許交
    給甲○○，置於前開「教父模型行」內販賣，未及販出，即
    為警於同年6月26日下午8時13分許，在「教父模型行」查獲
    ，並扣得前開改造手槍一枝（槍枝管制編號：0000000000號
    ）。
二、案經臺北市政府警察局北投分局報請臺灣士林地方法院檢察
    署檢察官偵查起訴。
    理  由
壹、證據能力部分：
一、按被告以外之人於檢察事務官、司法警察官或司法警察調查
    中所為之陳述，與審判中不符時，其先前之陳述具有較可信
    之特別情況，且為證明犯罪事實存否所必要者，得為證據，
    刑事訴訟法第159 條之2 定有明文。法文中所謂「前後陳述
    不符」要件，應就前後階段之陳述進行整體判斷，以決定其
    間是否具有實質性差異，惟無須針對全部陳述作比較，陳述
    之一部分有不符，亦屬之。且所謂「前後陳述不符」應採廣
    義之解釋，不論係被告以外之人先後陳述內容有實質上之相
    反或不一致，或於審判中因記憶不清或其他因素至無法為完
    整、清楚之陳述，而回答「忘記了」、「不知道」或「拒絕
    證言」均屬之。所謂「有較可信之特別情況」，係屬「信用
    性」之證據能力要件，而非「憑信性」之證據證明力，法院
    自應比較其前後陳述當時之原因、過程、內容、功能等外在
    環境加以觀察，以判斷先前之陳述，是否出於真意之供述、
    有無違法取供等，其信用性獲得確定保障之特別情況。又所
    謂「為證明犯罪事實存否所必要者」，係指就具體個案案情
    及相關卷證判斷，為發現實質真實目的，認為除該項審判外
    之陳述外，已無從再就同一供述者，取得與其上開審判外陳
    述之相同供述內容，倘以其他證據代替，亦無從達到同一目
    的之情形而言，合先敘明。查本案證人乙○○於警訊中對於
    為被告改造CO2動力槍枝等情，證述甚詳（見95年度偵字第
    8170號偵查卷95年6月27日警詢筆錄），然於原審審理中以
    恐因陳述致自己受刑事訴追或處罰為由，依刑事訴訟法第18
    1條規定，就與被告是否共同製造、販賣具有殺傷力改造手
    槍乙節拒絕證言（見原審96年3月7日審判筆錄），於本院審
    理時，亦表示拒絕證言，就辯護人詢及證人：「這把扣案槍
    枝，你買回去之後，有沒有進行任何零件調整或改裝」、「
    被告有無委託你進行違法之改裝，像是把火力、威力變大或
    是改裝違法套件」、審判長詢及證人：是否在警詢證稱：「
    我有幫被告改造CO2動力槍，另外被告把我的電話號碼留給
    他的客人，請客人與我聯絡。被告皆會打我手機請我到被告
    店裡拿槍回我家改造（彈簧及出氣閥），改造完，我就會拿
    去被告店裡或被告找我拿（改造獲得金額）新台幣500元至
    1000元等語。」，證人就上開問題均拒絕證言（參見本院96
    年11月17日審判筆錄第4-7頁）。證人就上開問題於法院審
    理時無積極陳述，仍應認係其他因素無法完整、清楚之陳述
    ，屬警訊與審判中前後陳述不符之情形。經本院審酌證人乙
    ○○警訊自承：為被告改造CO2動力槍枝等語，無異於自證
    犯有製造槍枝重罪，且證人乙○○於95年6月27日以被告身
    分移送台灣士林地方法院檢察署初訊及95年9月19日偵訊時
    ，亦均始終坦承改造、販賣槍枝，從未表示警訊之證供有何
    不實，並有懺悔之意（見95年度偵字第8170號偵查卷第29頁
    、32頁），足見證人乙○○於警訊中證詞出於任意，並無違
    法取供情事，較之證人乙○○於審理中拒絕證言之陳述，顯
    然有較可信之特別情況。又被告是否委由證人乙○○改造槍
    枝販賣乙節，除被告外，僅證人乙○○詳其原委，無其他證
    據可代替。揆諸首揭法文及說明，證人乙○○於警詢中所為
    之陳述，雖屬傳聞證據，而與審判中陳述不符，但客觀上具
    有較可信之特別情況，且亦為證明犯罪事實存否所必要，應
    認得採為裁判基礎。
二、查本件監聽經查符合通訊保障及監察法之法定程序，扣案物
    品係警持合法之搜索票搜索扣押所得之物，檢察官、被告對
    上開證據之證據能力亦不爭執，應認有證據能力。
貳、實體部分:
一、訊據被告甲○○對於警方在其經營之「教父模型行」內起出
    扣案之M84403型4.5口徑改造手槍1枝之事實，固不否認，惟
    矢口否認有何製造或販賣可發射金屬具有殺傷力之改造手槍
    之犯行，於原審時辯稱：系爭扣案手槍難認具殺傷力，伊雖
    經常應客戶要求委託證人乙○○維修模型槍，但並未與證人
    乙○○共同製造、販賣具殺傷力之槍枝。且上揭扣案之槍枝
    ，係證人乙○○於95年6月間向伊所購買，嗣因無法支付尾
    款，遂返還該槍，請伊暫為保管，伊遂將該槍暫時放置在店
    內，待證人乙○○付清尾款後，再行交付。伊根本不知該槍
    是否經過證人乙○○改造。縱具有殺傷力，亦為伊所不知情
    云云。辯護人於本院審理時再為被告辯稱：被告僅係單純販
    售合法玩具槍，店內並無與製造具殺傷力槍枝有關之器具、
    零件，證人乙○○亦從未提及被告如何分擔製造行為，且證
    人乙○○與被告間有強烈之利害關係，只須將責任推給被告
    ，渠即可能倖獲輕判，故渠對被告不利之證言不足採信。再
    被告並無任何可供檢測槍枝動能之器具，監聽記錄又查無被
    告事先已得知乙○○將扣案槍枝改造為具殺傷力之武器云云
    。惟查：
  (一)扣案槍枝經被告置放於所經營之「教父模型行」店內，而於
    95年6月26日下午8時13分許，為警查扣之事實，業經證人楊
    卓昌即查獲警員證述綦詳，復有警方所製作搜索扣押筆錄、
    扣押物品目錄表各1份、查獲改造手槍之照片7張及現場照片
    2張在卷可稽，並有改造手槍1支扣案為憑。
  (二)扣案槍枝，經內政部警政署刑事警察局以性能檢驗法、動能
    測試法鑑定，確認外型為改造M84403型模型槍，以小型二氧
    化碳鋼瓶內之氣體為發射動力，為空氣手槍，機械性能良好
    ，經實際試射3次，測得鋼珠（直徑約4.5 mm、重0.38克）
    之發射速度分別為142、143、141公尺/秒，計算其動能分別
    為3.83、3.89、3.78焦耳，單位面積動能分別為24.09、24.
    43、23.75焦耳／平方公分等情，有該局95年7月10日刑鑑字
    第0950094922號槍彈鑑定書附卷為憑，參照上開鑑定書所附
    相關數據：內政部警政署刑事警察局對活豬作射擊測試結果
    ，彈丸單位面積動能達24焦耳／平方公分，即足以穿入豬隻
    皮肉層。依日本科學警察研究所之研究結果，彈丸單位面積
    動能達20焦耳／平方公分，即足以穿入人體皮肉層等節以觀
    ，本案槍枝以鋼珠試射3次，單位面積動能均在24焦耳／平
    方公分上下，已足以穿入活豬之皮肉層，人體皮肉層相對於
    豬隻，顯然脆弱許多，該槍枝如填發適當子彈射擊人體，必
    然足以穿透人體皮肉層，已係對人體組織產生入侵性損傷，
    並視射擊部位而對人體產生輕重不等之損傷，如為要害部位
    ，且有致死之虞，當可認具有殺傷力，至為灼然。
  (三)被告以：槍砲彈藥刀械管制條例對於槍砲之殺傷力並未具體
    明訂其程度，非得遽以本案槍枝填發子彈射擊單位面積動能
    達20焦耳／平方公分，即認該槍枝具有殺傷力，況且，上開
    鑑定書雖列有3項國內外鑑定資料以憑比較本案槍枝是否具
    有殺傷力，但對各該鑑定資料數據所依據之實驗相關方法、
    過程（如射擊距離、槍枝）均未說明，無從確認刑事警察局
    鑑測本案槍枝之方法與得出上開資料數據之實驗是否相同，
    尤其系爭槍枝經3次試射，並非每次單位面積動能均超過24
    焦耳／平方公分，為求精準，應再次將槍枝送驗。此外，本
    案為模型槍，殆以BB彈為子彈，但鑑定人係取鋼珠進行測試
    ，而非塑膠彈丸，若取最重0.28公克塑膠彈丸進行測試，則
    單位面積動能為17.99焦耳／平方公分云云，質疑扣案槍枝
    該應不具鑑定報告書所述之殺傷力。惟:
  1.槍砲彈藥刀械管制條例對於「具殺傷力」之槍砲雖未以具體
    「數據」明訂標準，但以文義解釋、論理解釋而言，槍砲彈
    藥刀械管制條例所保護法益主要對象為人體之生命、健康及
    安全，所謂槍枝具有「殺傷力」自係指槍砲依其適當使用之
    方法所擊發之子彈，於特定距離內（依不同槍枝、子彈而有
    不同射程，未可一概而論）可對「人體」造成傷害或死亡者
    而言，而槍枝究竟是否能對人體造成損傷，繫於所擊發之子
    彈對人體之撞擊力、穿透力高低，由於各槍枝、子彈射程不
    同，人體距離槍枝之位置也不相同，在判斷槍枝所擊發之子
    彈對人體撞擊力之高低時，實務上殆以子彈初速度時之單位
    面積動能為標準，單位面積動能越高，撞擊力、穿透力越高
    ，對人體損傷愈大，反之，則否，亦即，撞擊力、穿透力高
    低始為判斷是否對人體具有侵害性之標準，但由於槍枝擊發
    子彈後，因目標之遠近、目標本身組織成分（肉體、骨骼、
    木頭、鋼鐵等等）等等變異因素，子彈到達目標時所產生之
    撞擊力、穿透力均有不同，除非鎖定具體目標、具體射程，
    原無從一一判別，且實際上亦不允許以試射之方式確認各該
    槍枝所擊發之子彈是否得穿透人體，故而，實務上判別槍枝
    擊發子彈對人體是否具有殺傷力，概以槍枝擊發子彈時之初
    速度計算單位面積動能，以評斷撞擊力、穿透力，再比對其
    他實驗資料，確定子彈之單位面積動能之高低對人體損害之
    情形，資以判別槍枝是否具有殺傷力，並非如被告所言，槍
    枝殺傷力之判別漫無標準。而依前揭鑑定報告所附相關資料
    所示，彈丸單位面積動能達24焦耳／平方公分，足以穿入豬
    隻皮肉層，彈丸單位面積動能達20焦耳／平方公分，即足以
    穿入人體皮肉層，本案槍枝經裝填子彈實際試射3次，彈丸
    單位面積動能均超過20焦耳／平方公分，而於24焦耳／平方
    公分上下，雖未必可穿透豬隻皮肉層，但可穿透人體皮肉層
    ，殆可確定，被告仍執前詞，指摘測試不夠精準，求為重新
    鑑定，核無必要。
  2.又所謂子彈之單位面積動能，係指彈丸動能（動能＝彈丸質
    量乘上速度的平方）除以彈丸截面積，與他條件無關，而影
    響子彈單位面積動能影響最大者蓋為初始速度，其實即為槍
    枝之擊發力，各該槍枝之擊發力於不同實驗條件（不同壓力
    、溫度、濕度等等）下，容有些許差異，但對整體測試數據
    影響並不太，就如王建民在美國、臺灣投球球速均差不多，
    即可見一斑，此經鑑定人方仁義於本院審理時陳明，被告一
    再爭執鑑定書所引用3項國內外鑑定資料以憑比較本案槍枝
    是否具有殺傷力，但對各該鑑定資料數據所依據之實驗相關
    方法、過程（如射擊距離、槍枝）均未說明，無從確認刑事
    警察局鑑測本案槍枝之方法與得出上開資料數據之實驗是否
    相同云云，核屬無謂。
  3.承前所述，所謂子彈之單位面積動能，係指彈丸動能（動能
    ＝彈丸質量乘上速度的平方）除以彈丸截面積，職是，當彈
    丸重量減少，速度倍增，單位面積動能則會增加4倍，當槍
    枝的推送力相同時，彈丸重量減少，速度會增加，速度亦因
    計算式之平方而倍增，彈丸動能亦倍增，在相同截面積之彈
    丸情形下，彈丸之單位面積動能亦會增加，故重量、質量均
    較鋼珠為輕之塑膠彈丸，以相同槍枝擊發，單位面積動能反
    較珠鋼珠高，以上，均據鑑定人方仁義結證在卷。本案槍枝
    係以填充鋼珠之方式擊發測試單位面積動能，均已超過20焦
    耳／平方公分，被告前揭該槍枝如以塑膠彈丸擊發，單位面
    積動能低於20焦耳／平方公分之推導，顯然有違物理原則，
    並無足採。綜上，扣案槍枝可擊發子彈並具有殺傷力，已至
    明確。
  (四)第查，扣案手槍為被告向「北極熊玩具行」購入，購入之時
    不具殺傷力，嗣後交付予證人乙○○，並為乙○○所返還等
    情，為被告所不否認。證人乙○○係以改造槍枝之彈簧、出
    氣閥之方式，為被告改造槍枝之事實，則據證人乙○○於警
    訊時證述在卷（參見95年度偵字第8171號卷第13背面至第14
    頁）。扣案手槍，經提示於證人鄭傑福即被告聲請傳喚之玩
    具槍維修、改裝專業人士，亦證述此種類之空氣槍要使射擊
    力增強，必須將連接出氣閥之氣室改裝（氣室沒有套件，必
    須自行組裝），藉能承受高壓，出氣閥之出氣口應加大，射
    擊力始能加強，而彈簧換裝硬度較高者，使伸縮力變大，亦
    可增強射擊力等語在卷，核與證人乙○○供證改造槍枝之方
    式相符，而扣案手槍經鑑驗確認係經改造，而具殺傷力，足
    認該扣案手槍係經證人乙○○改裝彈簧、出氣閥，增強推進
    力後，而具殺傷力。雖則證人乙○○一度於95年9月18日偵
    查中具結證述：我在賣槍枝時沒有做改造動作、扣案槍枝還
    給被告前未經改造云云。10月27日偵查中具結證述：扣案槍
    枝之槍型我沒有改造成功，我沒有能力改造這一種槍枝等語
    （參見偵查卷第47頁、第52頁），惟證人乙○○於本院審理
    時，雖就警訊筆錄所述是否正確拒絕證言，然仍證稱：我在
    95年6月27日及同年9月19日之偵訊時所言正確。渠雖證稱被
    告應無改裝槍枝之技術及設備，惟渠就是否為被告改造槍枝
    加裝違法零件及就扣案槍枝是否業經改裝拒絕證言（參見本
    院96年11月7日審判筆錄第4-7頁）。故渠於上開95年9月18
    日、10月27日偵訊中之證述，此與其警訊及偵訊初供不符，
    是否可信已有所疑。參以警方於其住處中起出大量改造槍枝
    工具，所扣得之具有殺傷力槍枝中，亦不乏以小型二氧化碳
    鋼瓶內之氣體為發射動力之空氣手槍，此有宜蘭憲兵隊扣押
    物品目錄表、內政部警政署刑事警察局95年9月17日刑鑑字
    第0950094 946號槍彈鑑定書等件影本在卷為憑。苟證人乙
    ○○無能力改造該種槍枝，何以於其住處起出大量改造工具
    ，且又扣得多支經改造，且具殺傷力之空氣手槍？雖證人乙
    ○○之證述為何，對被告關係至鉅，惟乙○○有改造槍枝自
    行在網路販賣之事實，為證人所不否認，故證人是否與被告
    合作改造扣案槍枝販賣，對證人乙○○之罪責實無何影響，
    是乙○○於原審及本院審理時就相關問題拒證言，於本案為
    證人時否認有改造扣案槍枝，衡情應係顧及與被告之情誼，
    並非基於刑事罪責之利害關係。
  (五)又參酌卷附被告（電話號碼0000000000號）與證人乙○○（
    電話號碼0000000000號）自95年2月24日至同年5月20日止之
    通訊監察譯文所示，2人長期且密切電話聯繫，通話內容莫
    不涉及槍枝型號、改造方式、客戶取貨要求、繳款方式等等
    ，甚者，證人乙○○更曾向姓名年籍不詳之成年女子，自稱
    ：「我，教父模型行」等語，足見證人乙○○甚且以被告所
    經營之模型行名稱對外與購買者聯繫，此均為被告所不否認
    ，並與證人乙○○於95年6月27日警詢證稱：伊幫被告改造
    CO2 動力槍，另被告把伊之電話號碼留給客人，請客人與伊
    聯絡。被告皆會打伊手機請伊到被告店裡拿槍，改造完伊就
    會拿去被告店裡或被告自取，改造之對價約500元至1,000元
    等語（參見95年度偵字第8170號偵查卷第14頁），若合符節
    。證人乙○○於本院審理時就上開通聯內自稱「教父模型行
    」一情，再結證稱：因被告開模型店無法外出，所以我就幫
    被告把槍帶回來維修，因為那槍的一個小零件在買的時侯就
    裂開，所以被告叫我打電話給「鴻偉」，叫我拿回來修，該
    女子即「鴻偉」之母親等語。是上開通聯紀錄固未顯示被告
    曾就扣案槍枝委託證人乙○○改裝為具殺傷力之槍枝，惟可
    證明被告與證人乙○○業務上關係密切，被告經常委請乙○
    ○維修或改裝槍枝。被告雖辯稱：扣案槍枝係出售予證人乙
    ○○，但因乙○○無法給付尾款，乃將槍枝交還云云，然證
    人乙○○向被告購買槍枝時間已長達二、三年，平均一個月
    買三至五把槍，從無不守信用的情況，系爭空氣手槍已收定
    金1000元，尚餘尾款1200元等節，業據被告於審理中自承在
    案，核其二人交易情狀以觀，殊難想像被告有因1200元尾款
    而將槍枝留置之必要，何況，證人乙○○復於網路上自行拍
    賣出售槍枝，此有網頁資料附卷可憑，該槍業經改造具有殺
    傷力，如自行出售，獲利良多，證人乙○○何須為1200元之
    尾款債務，竟將槍枝留置被告處所？被告所謂槍枝留置之說
    ，殊與經驗法則不合，委難採信。再參諸前揭通訊監察紀錄
    ，被告與證人乙○○間長期委託改造槍枝藉以牟利之情狀，
    可認該槍確係被告委由證人乙○○改造，擬出售予客戶者。
    故渠二人就改造槍枝具殺傷力後予以販賣之行為，係由無能
    力改造之被告提供槍枝，授意有能力改造之證人乙○○為之
    ，再由被告陳列於店內販賣，是二人就改造槍枝予以販賣之
    行為，不僅有所合意，並有行為分擔。辯護人謂無證據認被
    告有參與共同製造行為，而謂被告未與乙○○共同改造槍枝
    販賣，尚有誤解。
  (六)被告雖再辯稱：無法測試證人乙○○所交付之槍枝是否有殺
    傷力、扣案槍枝外觀與原來交付時無異，無法察悉是否業經
    改裝，且店內僅查獲一把，復係置於櫃檯明顯處，並非藏置
    於櫃內，再證人乙○○由網路自行販賣獲利較高，自無透過
    被告販賣改造槍枝之必要，足認被告不知扣案槍枝業經改裝
    云云。惟查：證人楊卓昌於原審審理時結證稱：這個案子起
    初是憲調組持搜索票到北投區搜索出10幾支槍枝，犯嫌（即
    乙○○）供述說這10幾支槍有在被告這邊做買賣，所以我們
    就再到被告店裡查緝。被告轉身從置物櫃子裡面拿出來，不
    是展示櫃，也不是透明的櫃子，就是95年度偵字第8171號第
    27 頁上方現場照片之被告背後的櫃子取出等語。被告復供
    稱：就是照片後方沒有門的木櫃中取出扣案槍枝（參見原審
    卷第100-105頁）。按依前揭通聯紀錄、證人乙○○之證述
    、被告之供述可知：被告與證人乙○○有業務往來關係多年
    ，乙○○向被告買槍改裝後上網販賣、被告亦委由乙○○為
    客人維修、改裝槍枝，乙○○宛如被告之維修師父及工廠，
    若客人買受後認未達要求之標準，自可向被告要求售後服務
    ，被告自無當場測試之必要。再自扣案槍枝外觀觀之固無法
    得知是否經改裝，惟被告將之單獨放置於其身後之置物櫃，
    隨手可得之處，與其他同型槍枝分開放置，以免混淆，顯知
    扣案槍枝與其他同型槍枝不同。若果扣案槍枝單純係證人乙
    ○○買受後未經改裝之槍枝，被告儘可將之放回處，待乙○
    ○湊齊尾款後，另行交付同種類槍枝即可，何須另行放置，
    此益證被告明知該槍枝業經證人乙○○改裝，已具殺傷力。
    是被告辯護人為被告所辯各節亦難為採取。
  (七)綜上事證，除認被告係自其他玩具廠商購得不具殺傷力之M8
    4403型4.5口徑模型空氣手槍，委由證人乙○○以更換彈簧
    、出氣閥之方式，將之製造成具可發射子彈且有殺傷力之改
    造手槍，再交付予被告放置店內擬予出售外，已無從更為有
    利於被告之判斷。被告犯行事證明確，洵堪認定。
二、論罪科刑部分：
  (一)刑法業於94年2月2日修正公布，且於被告行為後，即自95年
    7月1日起施行。按行為後法律有變更者，適用行為時之法律
    ，但行為後之法律有利於行為人者，適用最有利於行為人之
    法律，修正後刑法第2條第1項定有明文。此條規定係規範行
    為後法律變更所生新舊法律比較適用之準據法，本身尚無新
    舊法比較之問題，於新法施行後，應一律適用新法第2條第1
    項之規定，為「從舊從輕」之比較。而本次法律變更，比較
    時應就罪刑有關之共犯、未遂犯、想像競合犯、牽連犯、連
    續犯、結合犯，以及累犯加重、自首減輕暨其他法定加減原
    因（如身分加減）與加減例等一切情形，綜其全部罪刑之結
    果而為比較（最高法院95年5月23日95年度第8次刑事庭會議
    決議參照）。經查：
  1.槍砲彈藥刀械管制條例第8條第1項未經許可製造、販賣可發
    射金屬具有殺傷力之槍枝罪，法定刑中併科新臺幣1千萬以
    下罰金刑部分，被告行為時之修正前刑法第33條第5款係規
    定：「罰金：1元以上」，修正後刑法第33條第5款則規定：
    「罰金：新臺幣1,000元以上，以百元計算之。」比較修正
    前後之規定，以修正前之規定較有利於被告。
  2.共犯規定，刑法第28條雖將「實施」修正為「實行」，惟參
    照修正理由之說明，原「實施」之概念，包含陰謀、預備、
    著手及實行等階段之行為，修正後僅共同實行犯罪行為始成
    立共同正犯。是新法共同正犯之範圍已有限縮，排除陰謀犯
    、預備犯之共同正犯。新舊法就共同正犯之範圍既因此而有
    變動，自屬犯罪後法律有變更，應為新舊法比較適用，故被
    告與證人乙○○共同涉犯製造、販賣可發射金屬具殺傷力之
    槍枝之犯行，依新、舊法，均成立共同正犯，比較新舊法結
    果，應以修正前之刑法第28條規定，較有利於被告。
  3.刑法第55條關於牽連犯之規定業經刪除，則被告所犯各罪間
    ，應予分論併罰。比較新舊法結果，應適用被告行為時之法
    律即修正前刑法第55條牽連犯之規定，較有利於被告。
  4.綜上，法律修正前、後之整體比較，揆諸前揭最高法院決議
    及修正後刑法第2條第1項之「從舊從輕」原則，適用94 年2
    月2日修正後之刑罰法律，對被告並非有利，自應適用修正
    前刑法規定。
  (二)被告未經許可，製造可發射子彈具殺傷力之改造手槍，核係
    犯槍砲彈藥刀械管制條例第8條第1項之罪，另未經許可，著
    手販賣可發射子彈具殺傷力之改造手槍未遂之行為，另犯同
    條例第8條第5項、第1項之罪。又被告與共犯乙○○間，就
    上開2罪之實施，有犯意聯絡及行為分擔，應論以共同正犯
    。而所犯上開二罪間，被告係以製造具殺傷力之槍枝為手段
    ，以達販賣之目的，其間有手段、目的之牽連關係，應從一
    重之槍砲彈藥刀械管制條例第8條第1項未經許可，製造可發
    射子彈具有殺傷力之槍枝罪處斷，而原審蒞庭檢察官認被告
    之製造、販賣行為係前後階段行為而論以一罪，容有誤解之
    處。
  (三)原審因適用槍砲彈藥刀械管制條例第8條第1項、第5項，刑
    法第2條第1項、第42條第3項、第38條第1項第1款，修正前
    刑法第28條、第55條，審酌被告犯罪事證明確，經審酌被告
    製造、販賣具殺傷力槍枝嚴重破壞社會秩序及危害他人生命
    、身體、自由、財產之安全，且犯罪後猶設詞卸責，未見悔
    意，實屬不該，姑念其前無犯罪紀錄，素行尚稱良好，且所
    製造之槍枝殺傷力並非至鉅等情，量處被告有期徒刑5年2月
    ，併科罰金新台幣6萬元，依修正後刑法第42條第3項規定，
    諭知易服勞後役之折算標準為以新台幣1000元折算1日。並
    以扣案之M84403型4.5口徑之改造手槍1支，屬違禁物，應依
    修正後刑法第38條第1項第1款規定宣告沒收。至扣案鋼彈珠
    200顆，非屬違禁物，亦無證據足認為與被告本案犯罪有關
    ，爰不予沒收。經核其認事用法並無違誤，量刑亦稱妥適。
    被告上訴仍執陳詞，否認犯罪、以其主觀上就扣案槍枝係經
    過改造或具有殺傷力等情並無認識云云，為無理由，應予駁
    回。
據上論斷，應依刑事訴訟法第368條，判決如主文。
本案經檢察官曾忠己到庭執行職務
中　　華　　民　　國　　96　　年　　11　　月　　21　　日
                  刑事第九庭審判長法  官  劉景星
                                  法  官  吳啟民
                                  法  官  王敏慧
以上正本證明與原本無異。
如不服本判決，應於收受送達後十日內向本院提出上訴書狀，其
未敘述上訴之理由者並得於提起上訴後十日內向本院補提理由書
（均須按他造當事人之人數附繕本）。
                                  書記官  丁淑蘭
中　　華　　民　　國　　96　　年　　11　　月　　21　　日
附錄本案論罪科刑法條
槍砲彈藥刀械管制條例第8條第1 項、第5項
未經許可，製造、販賣或運輸鋼筆槍、瓦斯槍、麻醉槍、獵槍、
空氣槍或第4 條第1 項第1 款所定其他可發射金屬或子彈具有殺
傷力之各式槍砲者，處無期徒刑或5 年以上有期徒刑，併科新臺
幣1 千萬元以下罰金。
第 1 項至第 3 項之未遂犯罰之。
